臺灣臺南地方法院刑事判決　
110年度訴字第1144號
公  訴  人  臺灣臺南地方檢察署檢察官
被      告  黃義軒


選任辯護人  池美佳律師
被      告  呂柏融


選任辯護人  洪永志律師(法扶律師)
上列被告等因違反毒品危害防制條例案件，經檢察官提起公訴（
110年度偵字第19766號）及移送併辦(111年度偵字第1939號)，
本院判決如下：
    主  文
乙○○犯如附表一編號一至八所示之罪，各處如附表一編號一至八
所示之宣告刑及沒收；又幫助犯施用第二級毒品罪，處有期徒刑
肆月，如易科罰金，以新臺幣壹仟元折算壹日，扣案之SAMSUNG
廠牌行動電話壹支(含0000000000門號SIM卡壹張)，沒收。不得
易科罰金部分應執行有期徒刑伍年玖月。沒收部分併執行之。
甲○○犯如附表二編號一至四所示之罪，均累犯，各處如附表二編
號一至四所示之宣告刑及沒收。不得易科罰金部分應執行有期徒
刑伍年伍月。沒收部分併執行之。
    犯罪事實
一、乙○○明知甲基安非他命為毒品危害防制條例第二條第二項第
    二款公告列管之第二級毒品，亦知悉混有第三級毒品5-Me0-
    MIPT、Mephedrone成分之咖啡包（以下簡稱含有第三級毒品
    之咖啡包），不得販賣或幫助他人施用，竟分別為下列犯行
    ：
(一)基於販賣第二級毒品甲基安非他命、含有第三級毒品之毒咖
    啡包營利之犯意，持搭配0000000000門號SIM卡之SAMSUNG廠
    牌行動電話或上開行動電話綁定之Messenger通訊軟體與蔡
    政利、陳松齡、陳昆任、劉定惠聯絡後，於附表一編號一至
    八所示之時間、地點，各以附表一編號一至八所示之方式，
    販賣如附表一編號一至八所示數量、金額之第二級毒品甲基
    安非他命、含有第三級毒品之咖啡包與蔡政利、陳松齡、陳
    昆任、劉定惠。
(二)於110年7月24日15時51分許，持搭配0000000000門號SIM卡
    之SAMSUNG廠牌行動電話與顏永順聯絡，知悉顏永順欲向甲○
    ○購買甲基安非他命施用，即基於幫助顏永順施用第二級毒
    品甲基安非他命之犯意，於同日某時，以Messenger通訊軟
    體轉知甲○○後，由顏永順於同日16時10分許，前往甲○○位於
    臺南市官田區七星球場旁之租屋處，以新臺幣(下同)3,500
    元之價格，向甲○○購買甲基安非他命1小包(甲○○販賣部分詳
    如附表二編號三所示)，以此方式幫助顏永順施用甲基安非
    他命。
(三)經員警於110年9月23日14時53分許，持本院核發之搜索票前
    往乙○○位於臺南市○○區○○街00巷00號住處搜索，扣得SAMSUN
    G廠牌行動電話1支(含0000000000門號SIM卡1張)。
二、甲○○明知甲基安非他命為毒品危害防制條例第二條第二項第
    二款公告列管之第二級毒品，亦知悉含有第三級毒品之咖啡
    包，不得販賣及轉讓，竟分別為下列行為：
(一)基於販賣第二級毒品甲基安非他命、含有第三級毒品之咖啡
    包營利之犯意，持搭配0000000000門號SIM卡之APPLE廠牌行
    動電話與林進成、黃昱瑋聯絡毒品交易事宜後，於附表二編
    號一、四所示之時間、地點，各以附表二編號一、四所示之
    方式，販賣如附表二編號一、四所示數量、金額之第二級毒
    品甲基安非他命、含有第三級毒品之咖啡包與林進成、黃昱
    瑋。
(二)基於轉讓含有第三級毒品之咖啡包之犯意，持搭配00000000
    00門號SIM卡之APPLE廠牌行動電話與劉定惠、何志盛聯絡後
    ，於附表二編號二所示之時間、地點，無償轉讓含有第三級
    毒品之咖啡包20包與劉定惠、何志盛。
(三)持搭配0000000000門號SIM卡之APPLE廠牌行動電話綁定之Me
    ssenger通訊軟體與乙○○聯絡後，基於販賣第二級毒品甲基
    安非他命營利之犯意，於附表二編號三所示之時間、地點，
    以附表二編號三所示之方式，販賣如附表二編號三所示數量
    、金額之第二級毒品甲基安非他命與經由乙○○介紹前來向其
    購買毒品之顏永順。　
(四)嗣經員警於民國110年9月23日14時20分許，持本院核發之搜
    索票前往甲○○位於臺南市○○區○○○○○○○○○0○○市○○區○○段00地
    號及附屬建物)實施搜索，當場扣得含有第三級毒品之咖啡
    包4包(其中1包檢出第三級毒品5-Me0-MIPT成分：檢驗前淨
    重4.724公克、檢驗後淨重4.218公克；另3包檢出第三級毒
    品Mephedrone成分：檢驗前分別淨重5.451、5.830、5.807
    公克、檢驗後分別淨重：4.995、5.477、5.206公克)、APPL
    E廠牌行動電話1支、電子磅秤1台。
三、案經臺南市政府警察局麻豆分局報請臺灣臺南地方檢察署檢
    察官偵查起訴及移送併辦。
    理  由
壹、證據能力部分：
    本件以下所引用之具傳聞性質之證據，檢察官、被告乙○○、
    甲○○、辯護人於本案言詞辯論終結前，均未爭執其證據能力
    ，本院審酌前開證據之作成或取得之狀況，並無非法或不當
    取證之情事，且經本院於審判期日就上開證據依法進行調查
    、辯論，依刑事訴訟法第159條之5規定，均具有證據能力。
    至以下所引用之不具傳聞性質之證據，並無證據證明係實施
    刑事訴訟程序之公務員違背法定程序所取得，且經本院於審
    理中提示並告以要旨而為調查，依法自應有證據能力。
貳、認定犯罪事實所憑證據及理由：
一、被告乙○○部分：
    附表一編號一至八所示之販賣第二、三級毒品及前揭幫助施
    用第二級毒品甲基安非他命之犯罪事實，業經被告乙○○於本
    院審理中坦承不諱，核與證人蔡政利、陳松齡、陳昆任、劉
    定惠、顏永順、甲○○於警詢、偵查、本院審理中證述情節相
    符。且有被告乙○○與蔡政利間之通訊監察譯文、監視器畫面
    翻拍照片(見偵卷二第17至19頁、第13至15頁、第9至11頁)
    、被告乙○○與陳松齡間之通訊監察譯文、監視器畫面翻拍照
    片(見偵卷二第35至37頁)、被告乙○○與陳昆任間之通訊監察
    譯文、監視器畫面翻拍照片(見偵卷二第54至55頁、第53頁
    、第51至52頁)、被告乙○○與劉定惠間之Messenger對話紀錄
    截圖(見偵卷二第109至111頁)、被告乙○○與顏永順間之通訊
    監察譯文(見偵卷一第202頁)、通聯調閱查詢單、車輛詳細
    資料報表、本院110年聲搜字974號搜索票、臺南市政府警察
    局麻豆分局搜索、扣押筆錄、扣押物品目錄表、本院110聲
    監字第273、342、412號、110聲監續字第366、462、554、5
    55號通訊監察書(見他卷第57至72頁、偵卷一第59、724、72
    6至732頁、偵卷三第95至127頁)附卷可稽。此外，並有被告
    乙○○所有供本件販賣、幫助施用毒品聯絡使用之SAMSUNG廠
    牌行動電話1支（含0000000000門號SIM卡1張）扣案可資佐
    證，堪認被告乙○○上開自白確與事實相符。
二、被告甲○○部分：
    附表二編號一至四所示之販賣第二、三級毒品及轉讓含有第
    三級毒品之咖啡包之犯罪事實，業經被告甲○○於警、偵訊及
    本院審理中均坦承不諱，核與證人林進成、劉定惠、何志盛
    、顏永順、黃昱瑋、乙○○於警詢、偵查、本院審理中證述情
    節相符。且有被告甲○○與林進成間之通訊監察譯文、監視器
    畫面翻拍照片(見偵卷一第262頁)、被告甲○○與何志盛、劉
    定惠間之通訊監察譯文、監視器畫面翻拍照片、通聯調閱查
    詢單(見偵卷一第446至449頁)、同案被告乙○○與顏永順間之
    通訊監察譯文(見偵卷一第202頁)、被告甲○○與黃昱瑋間之
    通訊監察譯文、通聯調閱查詢單、車輛詳細資料報表(見偵
    卷一第312、310、356頁)、本院110年聲搜字974號搜索票、
    臺南市政府警察局麻豆分局搜索、扣押筆錄、扣押物品目錄
    表、搜索現場照片、本院110聲監字第413號、110聲監續字
    第552號通訊監察書(偵卷一第490、492至498、654至656頁
    、偵卷三第129至139頁)附卷可稽。此外，並有被告甲○○供
    本件販賣、轉讓毒品聯絡使用之APPLE廠牌行動電話1支、電
    子磅秤1台，及販賣剩餘之含有第三級毒品之咖啡包4包扣案
    可資佐證。又前揭扣案之咖啡包4包，經檢驗結果，確實含
    有第三級毒品5-Me0-MIPT、Mephedrone等成分(其中1包檢出
    第三級毒品5-Me0-MIPT成分：檢驗前淨重4.724公克、檢驗
    後淨重4.218公克；另3包檢出第三級毒品Mephedrone成分：
    檢驗前分別淨重5.451、5.830、5.807公克、檢驗後分別淨
    重：4.995、5.477、5.206公克)，有高雄市立凱旋醫院濫用
    藥物成品檢驗鑑定書(見偵卷三第87至93頁)在卷可憑，足認
    被告甲○○上開自白與事實相符。
三、販賣毒品非可公然為之，亦無公定價格，各次買賣之價格，
    當亦各有差異，隨供需雙方之資力、關係之深淺、需求之數
    量、貨源之充裕與否、販賣者對於資金之需求如何及殷切與
    否，以及政府查緝之態度，進而為各種不同之風險評估，而
    為機動性之調整，是其價格標準，自非一成不變，且販賣者
    從各種「價差」或「量差」或係「純度」謀取利潤方式，或
    有差異，然其所圖利益之非法販賣行為目的，則屬相同，並
    無二致。衡以近年來毒品之濫用，危害國民健康與社會安定
    日益嚴重，治安機關對於販賣或施用毒品之犯罪行為，無不
    嚴加查緝，各傳播媒體對於政府大力掃毒之決心亦再三報導
    ，已使毒品不易取得且物稀價昂，則被告乙○○、甲○○若非可
    藉以從中營利，自無平白費時、費力，並甘冒被他人供出來
    源或遭檢警查緝法辦之危險而分別從事如附表一編號一至八
    、附表二編號一、三、四所示之第二、三級毒品有償交易之
    理，是被告乙○○、甲○○確有從中賺取買賣價差或量差牟利之
    意圖及事實，應堪認定。綜上所述，本件事證明確，被告乙
    ○○前揭販賣第二、三級毒品及幫助施用第二級毒品之犯行；
    被告甲○○前揭販賣第二、三級毒品及轉讓第三級毒品之犯行
    ，均堪認定，應依法論科。
四、論罪科刑：
(一)核被告乙○○如附表一編號一至七所為，各係犯毒品危害防制
    條例第4條第2項之販賣第二級毒品罪；如附表一編號八所為
    ，係犯毒品危害防制條例第4條第3項之販賣第三級毒品罪；
    如事實欄一(二)所為，係犯刑法第30條第1項前段、毒品危
    害防制條例第10條第2項之幫助施用第二級毒品罪。被告甲○
    ○如附表二編號一、三所為，各係犯毒品危害防制條例第4條
    第2項之販賣第二級毒品罪；如附表二編號二所為，係犯毒
    品危害防制條例第8條第3項之轉讓第三級毒品罪；如附表二
    編號四所為，係犯毒品危害防制條例第4條第3項之販賣第三
    級毒品罪。被告2人持有第二級毒品之低度行為，為其等各
    次販賣第二級毒品之高度行為所吸收，均不另論罪。被告乙
    ○○如附表一編號一至八、事實欄一(二)所示之販賣第二、三
    級毒品及幫助施用第二級毒品之犯行，犯意各別，行為互殊
    ，應予分論併罰。被告甲○○如附表二編號一至四所示之販賣
    第二、三級毒品及轉讓第三級毒品之犯行，犯意各別，行為
    互殊，應予分論併罰。　
(二)被告甲○○曾於108年間，因兒童及少年性剝削防制條例案件
    ，經臺灣彰化地方法院以108年度簡字第2136號判處有期徒
    刑4月確定，於109年10月4日執行完畢出監，有臺灣高等法
    院被告前案紀錄表附卷可按，其受有期徒刑之執行完畢，5
    年以內故意再犯本件有期徒刑以上之罪，符合刑法第47條第
    1項累犯所定之要件，且其於前案徒刑執行完畢後，本應記
    取教訓，然其竟於徒刑執行完畢不到1年之時間，即故意再
    犯本件有期徒刑以上之罪，足認其對於刑罰的反應力薄弱，
    有特別惡性，且被告甲○○本案販賣、轉讓毒品之犯行，助長
    毒品氾濫，乃係戕害國民健康之重罪，依司法院釋字第775
    號解釋意旨，審酌其犯罪情節，並無因適用刑法第47條第1
    項規定加重最低本刑致無法處以最低法定本刑，而使其所受
    刑罰超過所應負擔罪責之罪刑不相當情形，是除最重本刑無
    期徒刑依法不得加重外，仍有累犯加重其刑規定之適用。又
    被告甲○○於偵查及本院審理中均自白如附表二編號一至四所
    示之販賣第二、三級毒品、轉讓第三級毒品犯行，此部分各
    合於毒品危害防制條例第17條第2項減輕其刑之要件，爰依
    上開規定，分別減輕其刑，並先加後減之。
(三)毒品危害防制條例第17條第1項固規定「犯第4條至第8條、
    第10條或第11條之罪，供出毒品來源，因而查獲其他正犯或
    共犯者，減輕或免除其刑」，但所稱「毒品來源」，係指被
    告原持有供己犯同條項所列之罪之毒品，源自何人之謂；而
    所稱「因而查獲」，係指被告翔實供出毒品來源之具體事證
    ，因而使有偵查(含調查)犯罪職權之公務員知悉，而對之發
    動偵查(或調查)作為，並因而查獲者而言。且被告供出之毒
    品來源，與上揭發動偵、調查，並進而查獲其他正犯或共犯
    間，須具有先後及相當之因果關係，始克該當。析言之，若
    被告供出毒品來源之前，調、偵查之公務員已有確切之證據
    ，足以合理懷疑被告所供毒品來源之共犯，則嗣後之查獲共
    犯與被告之供出毒品來源間，即欠缺先後及相當之因果關係
    ，尚無上開減免其刑寬典適用餘地。故所謂「供出毒品來源
    ，因而查獲」，必以被告所稱供應自己毒品之人與嗣後查獲
    之其他正犯或共犯間具有關聯性，始稱充足。倘被告所犯同
    條項所列之罪之犯罪時間，在時序上較早於該正犯或共犯供
    應毒品之時間，即令該正犯或共犯確因被告之供出而被查獲
    ；或其時序雖較晚於該正犯或共犯供應毒品之時間，惟其被
    查獲之案情與被告自己所犯同條項所列之罪之毒品來源無關
    ，均仍不符合上開應獲減免其刑之規定要件（最高法院104
    年度台上字第3301號、105年度台上字第924號判決意旨參照
    ）。被告甲○○雖於警詢中供述其毒品來源為「吳秉鴻」，惟
    其所述向「吳秉鴻」購買甲基安非他命及含有第三級毒品之
    咖啡包之時間則係其本案販賣行為後之110年9月間(見偵卷
    一第560頁)；而經本院函詢臺南市政府警察局麻豆分局本案
    有無因被告甲○○供述而查獲其他正犯或共犯之情事，該分局
    雖復以：「本案被告甲○○供述之毒品上游吳秉鴻涉嫌違反毒
    品危害防制條例罪嫌部分，本分局業於111年1月15日以南市
    警麻偵字第1110017007號刑事案件報告書報請臺灣臺南地方
    檢察署偵辦在案」(見本院卷第161至178頁)。惟觀諸該分局
    檢附之刑事案件報告書，亦認定「吳秉鴻」僅涉嫌於110年9
    月12日、同年月17日、同年月20日，販賣含有第三級毒品之
    咖啡包及第二級毒品甲基安非他命與被告甲○○，明顯與被告
    甲○○本案被訴取得毒品進而販賣、轉讓之時序無關，依前揭
    說明，自無毒品危害防制條例第17條第1項減輕或免除其刑
    規定之適用，辯護人為被告甲○○辯護稱本件應依毒品危害防
    制條例第17條第1項規定減輕其刑，並無理由，併予敘明。
(四)刑法第59條規定犯罪之情狀可憫恕者，得酌量減輕其刑，其
    所謂「犯罪之情狀」，與同法第57條規定科刑時應審酌之一
    切情狀，並非有截然不同之領域，於裁判上酌減其刑時，應
    就犯罪一切情狀（包括第57條所列舉之10款事項），予以全
    盤考量，審酌其犯罪有無可憫恕之事由（即有無特殊之原因
    與環境，在客觀上足以引起一般同情，以及宣告法定低度刑
    ，是否猶嫌過重等等），以為判斷。故刑法第59條關於犯罪
    之情狀顯可憫恕，認科以最低刑度仍嫌過重者，得減輕其刑
    之規定，係立法者賦予審判者之自由裁量權，俾就具體之個
    案情節，於宣告刑之擇定上能妥適、調和，以濟立法之窮（
    最高法院95年度台上字第6157號、104年度台上字第277號判
    決意旨參照）。查販賣第二、三級毒品罪，依現行毒品危害
    防制條例第4條第2、3項規定，乃法定本刑10年、7年以上有
    期徒刑之罪，然同為販賣毒品之人，其原因動機不一，犯罪
    情節未必相同，或有大盤毒梟者，亦有中、小盤之分，甚或
    僅止於吸毒者友儕間為求互通有無之有償買賣者亦有之，其
    販賣行為所造成危害社會之程度自屬有異。於此情形，倘依
    其情狀處以較輕之徒刑，即足以懲儆，並可達防衛社會之目
    的者，自非不可依客觀之犯行與主觀之惡性二者加以考量其
    情狀，是否有可憫恕之處，適用刑法第59條之規定酌量減輕
    其刑，期使個案裁判之量刑，能斟酌至當，符合比例原則。
    被告乙○○前揭販賣第二、三級毒品之犯行，戕害他人身心健
    康甚鉅，且對於社會治安亦造成一定程度之危害，固應受相
    當非難，惟其販賣之對象僅4人，每次販賣之金額僅為800至
    1,250元，犯罪所得甚微，犯罪之違法情節尚輕，實難與販
    賣毒品數量達數公斤以上中、大盤毒梟者相比擬，對於社會
    治安及國民健康，侵害程度顯然有別，惟所觸犯均係最低法
    定本刑為10年、7年以上有期徒刑之重罪，難謂符合罪刑相
    當性及比例原則，更無從與大量販賣毒品與不特定多數人施
    用，藉以牟取暴利之情有所區隔，是被告乙○○前開販賣第二
    、三級毒品之犯罪情狀相較於法定之重刑，在客觀上足以引
    起一般人之同情，情節尚有可憫恕之處，爰依刑法第59條之
    規定，予以酌量減輕其刑。至被告甲○○所涉前揭販賣第二、
    三級毒品犯行，依毒品危害防制條例第17條第2項規定減輕
    其刑後，刑罰嚴峻程度已相對和緩，已難認有情輕法重及縱
    使量處法定最低刑度之刑仍嫌過重之情形，應認為無再適用
    刑法第59條規定予以酌減其刑之必要，被告甲○○之辯護人上
    開所請，難認有理由。
(五)臺灣臺南地方檢察署檢察官移送併辦之犯罪事實（111年度
    偵字第1939號），與本案犯罪事實均屬同一事實，本院自應
    併予審理。
(六)爰審酌被告乙○○、甲○○均無視於毒品對於人體健康之戕害及
    國家杜絕毒品之禁令，而為本件販賣、轉讓第二級毒品甲基
    安非他命、含有第三級毒品之咖啡包及幫助施用第二級毒品
    甲基安非他命之犯行，足令購買、受讓及施用毒品者沉迷毒
    癮無法自拔，助長施用毒品歪風，甚至引發各式犯罪，於社
    會治安及國民健康均有相當負面影響，行為實有不當；惟念
    被告甲○○於警詢、偵查及本院審理時均坦認犯行，並無推諉
    卸責之舉；被告乙○○亦於本院審理中坦承犯行，已有悔改之
    意，犯後態度均屬良好；另斟酌被告2人販賣、轉讓毒品之
    對象、數量、金額、情節，暨其2人於審理中所陳述之智識
    程度、家庭經濟狀況(見本院卷第256頁)等一切情狀，分別
    量處如附表一、二「宣告刑」欄及主文所示之刑，並就不得
    易科罰金部分定其應執行之刑，及諭知得易科罰金部分之折
    算標準。
參、沒收部分：　　
一、被告乙○○部分：
(一)扣案之SAMSUNG廠牌行動電話1支(含0000000000門號SIM卡1
    張），係被告乙○○所有，供本案販賣第二、三級毒品、幫助
    施用第二級毒品犯行所用之物，除據被告乙○○陳明外（見本
    院卷第249、252至254頁），並有前揭通訊監察譯文、Messe
    nger對話紀錄截圖可資佐證，應分別依毒品危害防制條例第
    19條第1項、刑法第38條第2項規定，於被告乙○○各次販賣第
    二、三級毒品罪、幫助施用第二級毒品罪之主文項下宣告沒
    收。
(二)如附表一編號一至八所示未扣案之各次販賣第二、三級毒品
    價額，為被告乙○○之犯罪所得，且未據扣案，均應依刑法第
    38條之1第1項、第3項規定，於附表一編號一至八所示各次
    販賣第二、三級毒品罪之主文項下宣告沒收，於全部或一部
    不能沒收或不宜執行沒收時，追徵其價額。　　
二、被告甲○○部分：
(一)扣案之咖啡包4包經檢驗結果，含有第三級毒品5-Me0-MIPT
    、Mephedrone成分(其中1包檢出第三級毒品5-Me0-MIPT成分
    ：檢驗前淨重4.724公克、檢驗後淨重4.218公克；另3包檢
    出第三級毒品Mephedrone成分：檢驗前分別淨重5.451、5.8
    30、5.807公克、檢驗後分別淨重：4.995、5.477、5.206公
    克)，已如前述，且係被告甲○○如附表二編號四所示販賣第
    三級毒品犯行販賣剩餘之毒品，業據被告甲○○陳明在卷（見
    本院卷第249頁），應依刑法第38條第1項規定宣告沒收。至
    於上開咖啡包之包裝袋，因與其內之毒品難以完全析離，且
    無析離之實益與必要，應視同毒品，一併沒收。
(二)扣案之APPLE廠牌廠牌行動電話1支、未扣案之0000000000門
    號SIM卡1張，係被告甲○○持以供本案販賣、轉讓毒品犯行所
    用之物，除據被告甲○○陳明外（見本院卷第249、253至254
    頁），並有前揭通訊監察譯文可資佐證；另扣案之電子磅秤
    1台，則係被告甲○○供販賣第二級毒品時秤重使用，亦經被
    告甲○○供明在卷（見本院卷第249頁），不問屬於犯罪行為
    人與否，均應依毒品危害防制條例第19條第1項規定，分別
    於被告甲○○販賣第二、三級毒品、轉讓第三級毒品罪之主文
    項下宣告沒收。未扣案之0000000000門號SIM卡1張，於全部
    或一部不能沒收或不宜執行沒收時，並應依刑法第38條第4
    項規定，追徵其價額。
(三)如附表二編號一、三、四所示未扣案之各次販賣第二、三級
    毒品價額，為被告甲○○之犯罪所得，且未據扣案，均應依刑
    法第38條之1第1項、第3項規定，於附表一編號一、三、四
    所示各次販賣第二、三級毒品罪之主文項下宣告沒收，於全
    部或一部不能沒收或不宜執行沒收時，追徵其價額。
(四)員警於110年9月23日14時20分許，在被告甲○○前揭位於臺南
    市○○區○○○○○○○○○0○○市○○區○○段00地號及附屬建物)實施搜
    索扣得之甲基安非他命1包、未含第三級毒品成分之咖啡包1
    0包、玻璃球2個、殘渣袋1包等物，尚無證據證明與被告甲○
    ○前揭販賣或轉讓第二、三級毒品之犯行有關，故均不予宣
    告沒收，附此敘明。
據上論斷，應依刑事訴訟法第299條第1項前段，毒品危害防制條
例第4條第2項、第3項、第8條第3項、第10條第2項、第17條第2
項、第19第1項，刑法第11條前段、第30條第1項前段、第2項、
第47條第1項、第59條、第51條第5款、第41條第1項前段、第38
條第1項、第2項、第4項、第38條之1第1項前段、第3項、第40條
之2第1項，判決如主文。
本案經檢察官鄭聆苓提起公訴、移送併辦，檢察官丙○○到庭執行
職務。
中　　華　　民　　國　　111 　年　　3 　　月　　29　　日
                  刑事第七庭  審判長法　官　黃琴媛
                                    法  官　吳彥慧
                                    法  官　孫淑玉
以上正本證明與原本無異。
如不服本判決應於收受本判決後20日內向本院提出上訴書狀，並
應敘述具體理由。其未敘述上訴理由者，應於上訴期間屆滿後20
日內向本院補提理由書狀（均須按他造當事人之人數附繕本）「
切勿逕送上級法院」。 
　　　　　　　　　　　　　　　　　  書記官　洪千棻
中　　華　　民　　國　　111 　年　　3 　　月　　30　　日
附錄本案論罪科刑法條：
毒品危害防制條例第4條
製造、運輸、販賣第一級毒品者，處死刑或無期徒刑；處無期徒
刑者，得併科新臺幣3千萬元以下罰金。
製造、運輸、販賣第二級毒品者，處無期徒刑或10年以上有期徒
刑，得併科新臺幣1千5百萬元以下罰金。
製造、運輸、販賣第三級毒品者，處7年以上有期徒刑，得併科
新臺幣1千萬元以下罰金。
製造、運輸、販賣第四級毒品者，處5年以上12年以下有期徒刑
，得併科新臺幣5百萬元以下罰金。
製造、運輸、販賣專供製造或施用毒品之器具者，處1年以上7年
以下有期徒刑，得併科新臺幣1百50萬元以下罰金。
前五項之未遂犯罰之。
毒品危害防制條例第8條
轉讓第一級毒品者，處1年以上7年以下有期徒刑，得併科新臺幣
1百萬元以下罰金。
轉讓第二級毒品者，處6月以上5年以下有期徒刑，得併科新臺幣
70萬元以下罰金。
轉讓第三級毒品者，處3年以下有期徒刑，得併科新臺幣30萬元
以下罰金。
轉讓第四級毒品者，處1年以下有期徒刑，得併科新臺幣10萬元
以下罰金。
前四項之未遂犯罰之。
轉讓毒品達一定數量者，加重其刑至二分之一，其標準由行政院
定之。
毒品危害防制條例第10條
施用第一級毒品者，處6月以上5年以下有期徒刑。
施用第二級毒品者，處3年以下有期徒刑。
附表一：
編號 對象  時間 地點 販賣毒品種類、數量、金額及方式 宣告刑及沒收 一 蔡政利 110年6月6日2時53分許 臺南市六甲區七甲街代天府前 雙方以行動電話聯繫毒品交易事宜後，蔡政利再於左列時間，前往左列地點，向乙○○購買甲基安非他命1小包，並當場給付乙○○1,000元價金。 乙○○販賣第二級毒品，處有期徒刑伍年貳月。扣案之SAMSUNG廠牌行動電話壹支(含0000000000門號SIM卡壹張)，沒收；未扣案販賣第二級毒品所得新臺幣壹仟元沒收，於全部或一部不能沒收或不宜執行沒收時，追徵其價額。 二 同上 110年7月16日19時7分許 臺南市官田區太陽宮前 雙方以行動電話聯繫毒品交易事宜後，蔡政利再於左列時間，前往左列地點，向乙○○購買甲基安非他命1小包，並當場給付乙○○1,000元價金。 乙○○販賣第二級毒品，處有期徒刑伍年貳月。扣案之SAMSUNG廠牌行動電話壹支(含0000000000門號SIM卡壹張)，沒收；未扣案販賣第二級毒品所得新臺幣壹仟元沒收，於全部或一部不能沒收或不宜執行沒收時，追徵其價額。 三 同上 110年8月9日23時55分許 同上 雙方以行動電話聯繫毒品交易事宜後，蔡政利再於左列時間，前往左列地點，向乙○○購買甲基安非他命1小包，並當場給付乙○○1,000元價金。 乙○○販賣第二級毒品，處有期徒刑伍年貳月。扣案之SAMSUNG廠牌行動電話壹支(含0000000000門號SIM卡壹張)，沒收；未扣案販賣第二級毒品所得新臺幣壹仟元沒收，於全部或一部不能沒收或不宜執行沒收時，追徵其價額。 四 陳松齡 110年6月9日9時43分許 臺南市六甲區七甲街代天府前 雙方以行動電話聯繫毒品交易事宜後，陳松齡再於左列時間，前往左列地點，向乙○○購買甲基安非他命1小包，並當場給付乙○○1,000元價金。 乙○○販賣第二級毒品，處有期徒刑伍年貳月。扣案之SAMSUNG廠牌行動電話壹支(含0000000000門號SIM卡壹張)，沒收；未扣案販賣第二級毒品所得新臺幣壹仟元沒收，於全部或一部不能沒收或不宜執行沒收時，追徵其價額。 五 陳昆任 110年7月21日21時12分許 同上 雙方以行動電話聯繫毒品交易事宜後，陳昆任再於左列時間，前往左列地點，向乙○○購買甲基安非他命1小包，並當場給付乙○○1,000元價金。 乙○○販賣第二級毒品，處有期徒刑伍年貳月。扣案之SAMSUNG廠牌行動電話壹支(含0000000000門號SIM卡壹張)，沒收；未扣案販賣第二級毒品所得新臺幣壹仟元沒收，於全部或一部不能沒收或不宜執行沒收時，追徵其價額。 六 同上 110年7月22日17時29分至18時32分間某時 同上 雙方以行動電話聯繫毒品交易事宜後，陳昆任再於左列時間，前往左列地點，向乙○○購買甲基安非他命1小包，並當場給付乙○○1,000元價金。 乙○○販賣第二級毒品，處有期徒刑伍年貳月。扣案之SAMSUNG廠牌行動電話壹支(含0000000000門號SIM卡壹張)，沒收；未扣案販賣第二級毒品所得新臺幣壹仟元沒收，於全部或一部不能沒收或不宜執行沒收時，追徵其價額。 七 同上 110年8月4日15時59分許 同上 雙方以行動電話聯繫毒品交易事宜後，陳昆任再於左列時間，前往左列地點，向乙○○購買甲基安非他命1小包，並當場給付乙○○800元價金。 乙○○販賣第二級毒品，處有期徒刑伍年貳月。扣案之SAMSUNG廠牌行動電話壹支(含0000000000門號SIM卡壹張)，沒收；未扣案販賣第二級毒品所得新臺幣捌佰元沒收，於全部或一部不能沒收或不宜執行沒收時，追徵其價額。 八 劉定惠 110年7月27日18時至19時間某時 臺南市鹽水區武廟前 雙方以Messenger通訊軟體聯繫毒品交易事宜後，劉定惠再於左列時間，前往左列地點，向乙○○購買含有第三級毒品之咖啡包5包，並當場給付乙○○1,250元價金。  乙○○販賣第三級毒品，處有期徒刑參年柒月。扣案之SAMSUNG廠牌行動電話壹支(含0000000000門號SIM卡壹張)，沒收；未扣案販賣第三級毒品所得新臺幣壹仟貳佰伍拾元沒收，於全部或一部不能沒收或不宜執行沒收時，追徵其價額。 
附表二：
編號 對象  時間 地點 販賣毒品種類、數量、金額及方式 宣告刑及沒收 一 林進成 110年8月15日23時許 臺南市大內區某統一超商前路旁 雙方以行動電話聯繫毒品交易事宜後，林進成再於左列時間，前往左列地點，向甲○○購買甲基安非他命1小包，並當場給付甲○○1,000元價金。 甲○○販賣第二級毒品，累犯，處有期徒刑伍年貳月。扣案之APPLE廠牌行動電話壹支、電子磅秤壹台，均沒收；未扣案販賣第二級毒品所得新臺幣壹仟元、0000000000門號SIM卡壹張，均沒收，於全部或一部不能沒收或不宜執行沒收時，追徵其價額。 二 劉定惠 何志盛 110年8月23日18時許 甲○○位於臺南市官田區七星球場旁之租屋處 雙方以行動電話聯繫後，由甲○○於左列時間，在其左列租屋處，無償轉讓含有第三級毒品之咖啡包20包予劉定惠及何志盛。 甲○○轉讓第三級毒品，累犯，處有期徒刑肆月，如易科罰金，以新臺幣壹仟元折算壹日。扣案之APPLE廠牌行動電話壹支，沒收；未扣案之0000000000門號SIM卡壹張沒收，於全部或一部不能沒收或不宜執行沒收時，追徵其價額。 三 顏永順 110年7月24日16時10分許 同上 顏永順先以行動電話聯繫乙○○告知欲向甲○○購買甲基安非他命，經乙○○以Messenger通訊軟體轉知甲○○後，由顏永順於左列時間，前往左列地點，向甲○○購買甲基安非他命1小包，並當場給付甲○○3,500元價金。 甲○○販賣第二級毒品，累犯，處有期徒刑伍年參月。扣案之APPLE廠牌行動電話壹支、電子磅秤壹台，均沒收；未扣案販賣第二級毒品所得新臺幣參仟伍佰元、0000000000門號SIM卡壹張，均沒收，於全部或一部不能沒收或不宜執行沒收時，追徵其價額。 四 黃昱瑋 110年7月30日1時30分許 臺南市六甲區蓋德醫院對面巷子旁 雙方以行動電話聯繫毒品交易事宜後，黃昱瑋再於左列時間，前往左列地點，向甲○○購買含有第三級毒品之咖啡包1包，並當場給付甲○○300元價金。 甲○○販賣第三級毒品，累犯，處有期徒刑參年柒月。扣案之含有第三級毒品之咖啡包肆包(其中壹包檢出第三級毒品5-Me0-MIPT成分：檢驗前淨重4.724公克、檢驗後淨重4.218公克；另參包檢出第三級毒品Mephedrone成分：檢驗前分別淨重5.451、5.830、5.807公克、檢驗後分別淨重：4.995、5.477、5.206公克)、APPLE廠牌行動電話壹支，均沒收；未扣案販賣第三級毒品所得新臺幣參佰元、0000000000門號SIM卡壹張，均沒收，於全部或一部不能沒收或不宜執行沒收時，追徵其價額。